臺灣板橋地方法院刑事判決　　　　　　　　　　　　　九十三年度易緝字第一八號
　　公　訴　人　臺灣板橋地方法院檢察署檢察官
　　被　　　告　丙○○
右列被告因竊盜案件，經檢察官提起公訴（九十一年度偵字第二一五五三號），本院
判決如左：
    主  文
丙○○連續竊盜，處有期徒刑捌月；又竊盜，處有期徒刑陸月。應執行有期徒刑壹年
。
    事  實
一、丙○○前曾於民國八十年間因妨害兵役治罪條例案件，經本院判處有期徒刑五月
    ，緩刑三年確定；又於八十九年間因違反電子遊戲場業管理條例案件，經本院判
    處拘役四十日，如易科罰金以三百元折算一日確定，於九十年六月七日執行完畢
    ；再於九十二年間因妨害兵役案件，經本院判處拘役五十日，如易科罰金以三百
    元折算一日確定，於九十三年三月一日執行完畢（在本案均不構成累犯）。基於
    意圖為自己不法所有之概括犯意，於九十年（起訴書誤載為九十一年）二月一日
    上午十時許，在臺北縣板橋市區○路六五號「ＫＩＳＳ撞球場」（起訴書誤載為
    「區運保齡球館」），趁四下無人之際，先行竊得該撞球場工作人員甲○○所有
    置於櫃檯抽屜內之皮包一個（內有
    Ａ行動電話一支、現金新臺幣【下同】一千元）及現金三千元，嗣見櫃檯下方尚
    置有己○○所有之皮包一個（內有
    承同前之概括犯意，而連續竊得該皮包，得手後將現金均花用殆盡。詎丙○○猶
    不知悛悔，於九十一年九月十五日下午三時三十分許，在臺北縣泰山鄉○○路與
    中港西路口，因見錢來成所駕駛（起訴書誤載為庚○○所有）之車牌號碼ＨＹ─
    八四三五號自用小貨車（起訴書誤載為自用小客車）停於路旁未關上車窗，見有
    機可乘，竟又臨時起意竊得庚○○所有置於車內之皮包一個（內有
    駕照、機車駕照、健保卡各一張及現金六百元），得手後復將現金花用殆盡。嗣
    於九十一年十一月五日下午七時二十分許，在臺北縣泰山鄉○○路○段一四五巷
    三四弄十二號二樓之住處，為警查獲，並扣得己○○之
    伸漢之
二、案經臺北縣政府警察局新莊分局報告臺灣板橋地方法院檢察署檢察官偵查起訴。
    理  由
一、訊據被告丙○○在本院審理時固不否認在其臺北縣泰山鄉○○路○段一四五巷三
    四弄十二號二樓之住處，為警搜索扣得己○○之
    稱：上開證件是伊朋友乙○○拿到伊住處的，不是伊偷來的，但伊並沒有告訴警
    察，因為該處係由伊女朋友丁○○所承租，而其當時已懷孕，警察叫伊要擔下來
    ，否則就要算是丁○○做的，伊在警詢時才會承認是伊所竊取云云；嗣又改稱：
    上開證件不是乙○○帶來，應該是溫文志帶來的，是溫文志在查獲當天交給伊的
    ，他放在包包裡面，伊發現時警察就來了，伊之前接受訊問時，忘記乙○○的名
    字，以為他就是溫文志，才會說是乙○○拿來的，又伊在警局時原本沒有供出溫
    文志，後來警察說這些東西是搶來的，伊就有跟警察說是溫文志帶來的，後來溫
    文志和其女朋友有一起至警局做筆錄，其女朋友有說證件是溫文志撿到的，但警
    察後來還是移送伊云云。惟查：被告在前揭時地分別竊取被害人己○○、甲○○
    、庚○○所有之財物，業據被告在警詢時及偵查中坦承不諱，核與被害人己○○
    、甲○○、庚○○在警詢時及本院審理時指述情節相符，此外，並有在其住處所
    扣得前開三名被害人之證件足資佐證及贓物認領保管單三紙在卷可稽，被告嗣在
    本院訊問時雖翻異前詞，惟其先後供述不一，已難遽予採信，且經本院訊之證人
    乙○○，其證稱：上開在被告住處所扣得之證件與伊無關，並不是伊帶去的等語
    ，而被告嗣亦稱上開證件並非係乙○○所帶來，足證被告在本院審理時該部分之
    供述不足採信；至被告嗣雖改稱該人應係溫文志云云，惟觀諸被告在本院訊問時
    供稱係由乙○○拿出保證金一萬元，才使其在偵查中得以具保等語，且其先前經
    本院訊問時均十分肯定即係與其同遭查獲之乙○○所為，而其先後所述二人，一
    人與其同遭警方查獲，一人則未遭查獲，被告稱有所誤認，要難採信，況此攸關
    被告本人權益甚鉅，被告實無可能無法區別乙○○、溫文志二人；再證人乙○○
    在本院審理時雖亦供出綽號蚊子其人，證稱：被告有跟警察供出扣案
    號蚊子的人留下來的，且蚊子與其女朋友美娜均有至派出所與被告對質，並均有
    製作筆錄，美娜有說那些證件是其撿到的云云，然該等情節與被告所述未合，且
    證人乙○○與被告於九十三年四月十二日本院審判期日均係自臺灣臺北看守所提
    解至本院，在提解過程中已先行接觸，彼此已有串證之可能性，否則，何以被告
    在警詢時、偵查中及本院歷次訊問時均未提及溫文志其人，而在同時提解被告與
    乙○○時，其二人始突然供出溫文志，渠等供詞之真實性誠屬可疑，足證被告供
    述前開證件係由溫文志所帶來一節，亦委不足採。況按諸經驗法則，案發時之供
    述較少權衡利害得失或受他人干預，比之事後翻異之詞，自較可信，而被告在本
    院審理時雖稱：因上開證件係在伊與伊女朋友丁○○之住處遭起獲，係警察叫伊
    擔下來，伊才會承認云云，然並無證據顯示其在警詢時之自白，係警方以強暴、
    脅迫、利誘、詐欺、違法羈押或其他不正之方法取得，且被告在偵查中經檢察官
    訊問時就前開竊盜犯行亦坦承犯行，其在本院審理時雖稱：伊為了能順利離開地
    檢署，才會自白犯罪云云，惟被告在偵查中就警方所移送其涉犯施用第二級毒品
    安非他命部分亦否認犯行，顯見其並非以自白犯罪來換取順利離開臺灣板橋地方
    法院檢察署，否則何以未承認警方所移送之全部犯罪事實，足認被告在警詢時及
    偵查中之自白均係出於自由意志所為，堪認其自白與事實相符。從而，被告前開
    辯解，顯係事後卸責之詞，委不足採，本件事證明確，其犯行堪予認定，應予依
    法論科。
二、查被告於九十年二月一日上午十時許，在臺北縣板橋市區○路六五號「ＫＩＳＳ
    撞球場」，先後竊取被害人甲○○、己○○分別所有之皮包一個，核係犯刑法第
    三百二十條第一項之竊盜罪；又被告於九十一年九月十五日下午三時三十分許，
    在臺北縣泰山鄉○○路與中港西路口，竊取庚○○所有之皮包一個，核係犯同法
    第三百二十條第一項之竊盜罪。再查，被告先後竊取被害人甲○○、己○○分別
    所有之皮包，該二次竊盜犯行，時間緊接、方法相同，觸犯構成要件相同之罪名
    ，顯係基於概括犯意反覆為之，應依連續犯規定論以一罪，並加重其刑。又被告
    竊取被害人庚○○皮包部分，因與前開二次竊盜犯行，已相隔有一年七月之久，
    且其係趁前開自小貨車未上鎖之機會，顯係臨時起意而為之，是尚難認該次竊盜
    犯行亦係基於概括犯意而與前二次竊盜犯行具有連續犯之裁判上一罪關係，是公
    訴人認該次竊盜犯行亦應論以連續犯，容有誤會，應予更正，則被告所犯上開二
    罪間，乃犯意各別，自應分論併罰。爰審酌被告素行不佳，及其犯罪動機、手段
    、所生危害、本件所竊得之財物之價值，並斟酌被告犯罪後未能坦承犯行，犯後
    態度不佳，顯見猶不知悛悔等一切情狀，量處如主文所示之刑，並定其應執行刑
    ，以示懲儆。
據上論斷，應依刑事訴訟法第二百九十九條第一項前段，刑法第五十六條、第三百二
十條第一項、第五十一條第五款，罰金罰鍰提高標準條例第一條前段，判決如主文。
本案經檢察官戊○○到庭執行職務
中      華      民      國    九十三    年      四      月    二十六    日
                                      臺灣板橋地方法院刑事第九庭
                                          審判長法  官 蔡新毅
                                                法  官 黎錦福
                                                法  官 王士珮
右正本證明與原本無異。
如不服本判決，應於判決送達後十日內，向本院提出上訴狀。
                                                書記官 程欣怡
中      華      民      國    九十三    年      四      月    二十六    日
附錄本件論罪科刑法條全文：
中華民國刑法第三百二十條
意圖為自己或第三人不法之所有，而竊取他人之動產者，為竊盜罪，處五年以下有期
徒刑、拘役或五百元以下罰金。
意圖為自己或第三人不法之利益，而竊佔他人之不動產者，依前項之規定處斷。
前二項之未遂犯罰之。
